【裁判字號】    89,上易,626
【裁判日期】    890425
【裁判案由】    竊盜
【裁判全文】
臺灣高等法院臺南分院刑事判決          八十九年度上易字第六二六號  Ｃ
      上  訴  人
      即  被  告  戊  ○  ○
右上訴人因竊盜案件，不服臺灣臺南地方法院八十八年度易字第二七六四號中華民國
八十八年十二月十日第一審判決（起訴案號：臺灣臺南地方法院檢察署八十八年度偵
字第一四六六號、第一九七四號），提起上訴，本院判決如左：
      主      文
原判決撤銷。
戊○○連續結夥三人以上竊盜，累犯，處有期徒刑壹年。
      事      實
一、戊○○於民國八十三年間，曾犯竊盜罪，經原審法院判處有期徒刑一年十月確定
    ，於八十五年一月廿三日執行完畢；又於八十六年間，再犯竊盜罪，經原審法院
    判處有期徒刑三月確定，甫於八十七年一月十七日執行完畢。又於附表編號一、
    二、四所示之時地，夥同侯全興及姓名年籍不詳綽號「阿海」之成年男子，共同
    基於意圖為自己不法所有之概括犯意聯絡，由戊○○駕駛車牌號碼ＳＧ－○二七
    九號自小貨車載同侯全興及綽號阿海之男子，連續於附表編號一、二所列時地，
    結夥三人竊取丙○○所有如附表所示之財物；附表編號四部分，戊○○則係事前
    同謀竊盜，事後收贓，而推由侯全興、「阿海」實地竊取。嗣經警於八十八年一
    月廿五日十三時廿分許，在台南市○○街一七○巷十七號戊○○租屋處，查獲相
    思鳥、金絲雀、紅目小鶯、紅紋鳥、卡美鳥、兔子、畫眉鳥、波斯貓、博美狗及
    空籠等物。
二、案經台南市警察局第四分局報請台灣台南地方法院檢察署檢察官偵查起訴。
      理      由
一、右揭編號一、二之犯罪事實，迭據上訴人即被告戊○○於偵審中坦承不諱，核與
    被害人丙○○於警訊及偵查中指訴之情節相符，復有被害人丙○○立據之贓物認
    領保管單一紙附卷可稽，此部分之犯行應可認定；至編號四之犯行，被告固坦承
    經警查獲之畫眉鳥一隻係被害人乙○○所有，惟否認竊盜犯行，辯稱：係侯全興
    與阿海所為，事後由伊餵養云云。然查該畫眉鳥一隻確係乙○○所失竊，業據被
    害人乙○○於警訊中指訴甚詳，且有被害人乙○○立據之贓物認領保管單一紙附
    卷可稽，參以被告既與侯全興與綽號「阿海」者共同組成竊盜集團，以竊取小動
    物或寵物出售牟利，其於事前知悉竊盜，事後又為渠等餵養所竊得之物，足見係
    屬共同正犯無疑，被告此部分之辯解應係卸責之詞，不足採信，其犯行洵堪認定
    。
二、核被告所為，關於附表編號一、二部分，係犯刑法第三百二十一條第一項第四款
    之結夥三人以上竊盜罪。關於附表編號四部分，係犯刑法第三百二十條第一項之
    普通竊盜罪。公訴人認關於附表編號四部分係犯刑法第三百二十一條第一項第四
    款之結夥三人以上竊盜罪云云，惟查刑法第三百二十一條第一項第四款之所謂結
    夥三人，係指實施竊盜之共犯確有三人以上而言，同謀共同正犯不包括在結夥人
    數之內，關於附表編號四部分，被告僅係事前同謀竊盜，事後收贓，自不得論以
    結夥三人以上竊盜罪，公訴人所引起訴法條尚有未洽，應予變更。被告與侯全興
    及姓名年籍不詳綽號「阿海」之成年男子等人就上開犯行間，有犯意聯絡及行為
    分擔，為共同正犯。被告先後三次犯行，時間緊接，基本犯罪構成要件相同，顯
    係基於概括之犯意為之，為連續犯，以一罪論。被告於八十六年間，因犯竊盜罪
    ，經原審法院判處有期徒刑三月確定，於八十七年一月十七日執行完畢，有台灣
    台南地方法院檢察署刑案資料查註紀錄表在卷可按，其於五年之內再犯本件有期
    徒刑以上之罪，為累犯，應加重其刑。原審予以論罪科刑，量處有期徒刑一年二
    月，固非無見，惟關於附表編號四部分誤為結夥三人以上竊盜罪，尚有未合，被
    告上訴意旨猶執前詞，否認此部分犯罪，雖不足採，惟原判決既有可議，自應由
    本院將原判決撤銷改判。爰審酌被告曾有多次竊盜犯行，復犯本罪及其犯罪之動
    機、目的、手段、所生危害、所得利益、犯罪後態度及其他一切情狀，量處如主
    文第二項所示之刑，以資懲儆矯正。
三、公訴意旨另以：被告尚有如附表編號三、五、六所示之竊盜犯行云云。訊據被告
    堅詞否認有上開犯行，查關於附表編號三部分，固據被害人顏毅旭於警訊中指訴
    被竊，惟現場並未扣得上開編號三之動物，自不得僅以被害人之指訴，據為被告
    犯罪之依據。關於附表編號五、六部分，被害人甲○○、丁○○於原審固均陳稱
    所扣得之動物確係伊等所有云云，惟經訊問其等如何認定上開寵物即係伊等所飼
    養而失竊之物，據被害人甲○○陳稱：那天我去刑事組，那隻是我朋友送給我
    的，不是我養很多年，我是看籠子及毛色認定是我的云云；被害人丁○○則陳稱
    ：我是看到相片認出來的，我是看它的體型，而它是公的及它的習性，我都有帶
    它去臨安路一家寵物店美容，那裡應該有紀錄可查，容後補呈云云，惟其後又電
    告無法提出（原審八十八年十月廿九日訊問筆錄），均未指出上開動物之具體特
    徵。按波斯貓及波美狗市面上極為普遍，其外表毛色類同者甚多，尚難以其等空
    泛之指認，遽認被告有此部分之犯行。此部分不能證明被告犯罪，惟公訴人係以
    裁判上一罪起訴，在審判上不可分，不另為無罪之諭知。
據上論斷，應依刑事訴訟法第三百六十九條第一項前段、第三百六十四條、第二百九
十九條第一項前段，刑法第廿八條、第五十六條、第三百二十一條第一項第四款、第
四十七條，判決如主文。
本案經檢察官王碧霞到庭執行職務。
中    華    民    國      八十九      年      四      月      二十五    日
                                  臺灣高等法院臺南分院刑事第三庭
                                      審判長法官  黃    聰    明
                                            法官  林    勝    木
                                            法官  楊    省    三
右正本證明與原本無異。
不得上訴。
                                      法院書記官  陳    嘉    琍
中    華    民    國      八十九      年      四      月      二十八    日
附錄：本判決論罪科刑法條全文
刑法第三百二十一條第一項第四款
      犯竊盜罪而有左列情形之一者，處六月以上、五年以下有期徒刑：
      四、結夥三人以上而犯之者。


司法院資訊處製作；財團法人民間司法改革基金會備份。
